---
title: "hackaton"
author: "BMaranget"
date: "2024-09-30"
output: html_documentoutput:
  html_document:
    number_sections: yes
    toc: yes
editor_options:
  chunk_output_type: console
---

```{r setup, include=FALSE}
knitr::opts_chunk$set(echo = FALSE)
```



# Librairies et données

## Librairies


```{r}
library(sf)# spatial
library(mapsf)
library(httr)# api
library(jsonlite)
```


## Data


https://files.data.gouv.fr/geo-sirene/last/dep/


```{r}
siret <- read.csv("data/geo_siret_93.csv")
# 930 M
utilisateur <- read.csv("data/hackathon-ds-personne-morale.csv")
# 644 M
instructeur <- read.csv("data/hackathon-ds-service.csv")
```


# jointure utilisateur/instructeur et siret sur le cd93

```{r}
jointure <- merge (utilisateur, siret [,c(, "longitude", "latitude", "siret")], by= "siret")
#14 199
inconuu <- jointure [is.na(jointure$latitude),]
jointure <- jointure [!is.na(jointure$latitude),]
sf <- st_as_sf(jointure, coords = c("longitude", "latitude"), crs=st_crs(4326))
mf_map(sf)
st_write(sf,"data/sf.gpkg", "utilisateur", delete_layer=T)
```

On recherche dans le SIRET le champs nom...

```{r}
names(siret)
table(siret$enseigne1Etablissement)
head(siret)
```



```{r}
jointure <- merge (instructeur, siret [,c("enseigne1Etablissement","longitude", "latitude", "siret")], by.x = "service_siret",
                   by.y= "siret")

num <- as.character(unique(jointure$service_siret))
as.character(unique(jointure$service_adresse))
table(jointure$enseigne1Etablissement)
```


Pour le nom, on recherche sur répertoire SIRENE


```{r}
nom <- c("Douanes", "ARS", "DRIEETS", "PREFECTURE", "ANSM", "DPT", "CAF", "URSSAF")
id <- data.frame(num, nom)
jointure <- merge(jointure, id,  by.x = "service_siret", by.y = "num")
st_write(jointure,"data/sf.gpkg", "instructeur", delete_layer=T)
```

DIRECTION GENERALE DES DOUANES ET DROITS INDIRECTS (DGDDI)

ARS) à SAINT-DENIS
Institut national de la statistique et des études économiques (Insee)

DIRECTION REGIONALE ET INTERDEPARTEMENTALE  ECONOMIE EMPLOI TRAVAIL SOLIDARITES ILE-DE-FRANCE (DRIEETS) à AUBERVILLIERS

PREFECTURE DE DEPARTEMENT SEINE-SAINT-DENIS à BOBIGNY

AGENCE NATIONALE DE SECURITE DU MEDICAMENT ET DES PRODUITS DE SANTE (ANSM) à SAINT-DENIS

DEPARTEMENT DE LA SEINE SAINT DENIS

CAISSE D'ALLOCAT FAMIL SEINE-SAINT-DENIS (CAF 93 BOBIGNY) (CAF 93) ‣ 380 980 300

URSSAF ILE DE FRANCE (URSSAF IDF) à MONTREUIL

# Jointure entre objet de la démarche et instructeur

```{r}
library(jsonlite)
json_data <- fromJSON(data, flatten = T)
colnames(json_data)
objet <- json_data [, c("number", "title")] 
json_data [json_data$number == 92897,]
```



```{r}
instructeur <- st_read("data/sf.gpkg", "instructeur")
objet.sf <- merge(instructeur, objet, by.x= "procedure_id", by.y="number")
```
```{r}
st_write(objet.sf,"data/sf.gpkg", "objet")
```


# recup adresse sur fichier instructeur

Utilisation API adresse car le SIRET ne correspond pas à l'adresse (plusieurs adresses pour 1 SIRET), on utilise donc l'adresse

```{r}
equiv <- NULL
adresse <- instructeur [, c("service_adresse")]
# essai uniquement gsub
adressePlus <- gsub("\n", "", adressePlus)
# Mieux  pour le format rqt html
adressePlus <- URLencode(adresse, reserved=T)
for (i in adressePlus){
  rqt <- paste0("https://api-adresse.data.gouv.fr/search/?q=",i)
  res <- httr::GET(rqt)
# dans res, on remarque le status à 200, c'est ok. et le format json
  tmp <- fromJSON(rawToChar(res$content))
# on recherche la géométrie dan featrues / geometry
# voir la librairie pour faire 
  test <- tmp$features
  testfin <- test$geometry
  testfin$adresse <- i
  equiv <- rbind(equiv, testfin)
}
str(equiv)
equiv$coordinates
# eclater les 2 coordonnes X et Y pour pouvoir reconstituer le spatial en df
equiv$adresse
X <- sapply(equiv$coordinates, "[", 1)
Y <- sapply(equiv$coordinates, "[", 2)
point <- st_as_sf(coords = c(X, Y) )
```


```{r}
data <- "data/20240901041013-demarches.json/20240901041013-demarches.json"
```



```{r}
library(rjson)
json_data <- fromJSON(file=data)
df <- as.data.frame(json_data)
```


```{r}
json_data <-head(json_data,10)

```


Agregation par id procedure

```{r}
agg <- st_read("data/sf.gpkg", "agg")
agg <- merge(agg, id, by.x="SIRET", by.y="num")
st_write(agg, "data/sf.gpkg", "agg", delete_layer = T)
```




